臺灣高雄地方法院刑事判決　　　　　　　94年度訴字第3526號
公　訴　人　臺灣高雄地方法院檢察署檢察官
被　　　告　乙○○
　　　　　　　　　　（
　　　　　　丁○○
上列被告因搶奪等案件，經檢察官提起公訴（94年度偵字第2054
8號），本院改依簡式審判程序判決如下：
    主  文
乙○○共同連續意圖為自己不法之所有，而搶奪他人之動產，累
犯，處有期徒刑貳年肆月；又竊盜，累犯，處有期徒刑月。應
執行有期徒刑貳年陸月。
丁○○共同連續意圖為自己不法之所有，而搶奪他人之動產，累
犯，處有期徒刑年。並於刑之執行完畢或赦免後，令入勞動場
所，強制工作年。
    事  實
一、乙○○於民國89年間因毒品危害防制條例案件，經本院89年
    度易字第3691號判處有期徒刑6 月確定，於91年5 月4 日執
    行完畢；丁○○於89年間因搶奪案件，經臺灣高等法院高雄
    分院89年度上訴字第1207號判處有期徒刑1 年2 月確定，於
    91年12月28日縮刑期滿執行完畢，另於92年間因毒品危害防
    制條例、搶奪等案件，經本院92年度易字第1818號、92 年
    度訴字第2101號各判處有期徒刑10月確定，應執行有期徒刑
    1 年6 月，並於94年7 月30日縮刑期滿執行完畢，有犯罪之
    習慣。詎二人猶不思悔改，乙○○基於為自己不法所有之意
    圖，於94年8 月27日16時許，在高雄縣岡山鎮○○街2 之7
    號前，見李玉珠所有鄭順德持有之車牌號碼NA5-728 號重型
    機車鑰匙未取下，遂徒手竊取該車，得手後旋即騎車逃離現
    場。嗣後乙○○另行起意，與丁○○共同基於意圖為自己不
    法所有之概括犯意，由丁○○駕駛上開機車，搭載乙○○，
    連續為下列行為：
    (1)於94年8 月27日23時30分許，在高雄縣橋頭鄉橋頭村「橋
      頭國中」前，由丁○○騎車高速駛過騎乘腳踏車未滿18歲
      之少年戊○○身旁，乙○○則於接近戊○○之際，徒手搶
      奪戊○○所有之粉紅色女用側背背包1 只及背包內之鑰匙
      1 串、現金新台幣（下同）800 元、玉山銀行提款卡1 張
      、工作服1 件及DBTEL 牌2051C 型銀色行動電話1 支，得
      手後2 人駕車逃逸，並將搶奪所得之現金朋分花用，行動
      電話則持往高雄市左營區○○○路361 巷4 號「中華當鋪
      」典當求現，其餘物品則隨手棄置。
    (2)於94年8 月29日8 時25分許，在高雄市○○區○○路160
      之4 號前，由丁○○騎車高速駛過行人陳周論身旁，乙○○則於接近陳周論之際，徒手搶奪陳周論所有之黑色女用
      小錢包1 只及錢包內之現金8000元、身分證、健保卡各1
      張，得手後2 人駕車逃逸，並將搶奪所得現金朋分花用，
      其餘物則隨手棄置。
    (3)於94年8 月30日18時許，在高雄市○○區○○街62巷「德
      民市○○○○路上，丁○○與乙○○可預見在丁○○騎車
      高速駛過行人甲○○身旁，乙○○於接近甲○○之際，徒
      手搶奪甲○○左肩上之側背背包，有可能造成甲○○因突
      如其來之外力而重心不穩跌倒，竟仍由乙○○下手搶奪甲○○所有之棗紅色女用側背背包1 只及背包內之現金1350
      0 元、面額1000元之NEWBALANCE運動用品提貨單2 張、價
      值15 40 元之元祖雪餅提貨單、新光三月百貨公司禮券
      300 元、身分證1 張、台新銀行信用卡1 張、國泰世華銀
      行信用卡、高雄市教師證、健保卡、汽車駕駛執照、機車
      駕駛執照各1 張、郵局提款卡2 張、松下牌GD88銀色行動
      電話1 支、住家及汽車鑰匙各一串、白色隨身碟1 只，得
      手後2 人隨即駕車逃逸。甲○○因乙○○強力拉扯而倒地
      ，並受有後腦杓頭部外傷並皮下血腫、上肢及腰部擦傷等
      傷害。丁○○與乙○○於搶奪後，將搶奪所得之現金朋分
      花用，行動電話則持往高雄市左營區○○○路361 巷4 號
      「中華當鋪」典當求現，並將其餘物品隨手棄置。
    (4)於94年9 月2 日13時19分許，在高雄縣阿蓮鄉○○路37號
      前，由丁○○騎車高速駛過行人庚○○身旁，乙○○則於
      接近庚○○之際，徒手搶奪庚○○所有之深咖啡色女用手
      提包1 只及手提包內之現金8600元、身分證、汽車行照、
      汽車駕駛執照、健保卡、台新銀行信用卡、台新銀行現金
      卡、玉山銀行現金卡各1 張、NOKIA3108 行動電話、BENQ
      行動電話、HITACHI 行動電話各1 支，得手後2 人駕車離
      去，並將搶得之現金朋分花用，行動電話則持往高雄市左
      營區○○○路361 巷4 號「中華當鋪」典當求現，其餘物
      品則隨手棄置。
    (5)於94年9 月4 日22時35分許，在高雄市○○區○○街莒光
      市場旁，由丁○○騎車高速駛過行人丙○○身旁，乙○○
      則於接近丙○○之際，徒手搶奪丙○○所有之土黃色女用
      手提包1 只及手提包內之現金16,000元，身分證、汽車行
      照、汽車駕駛執照、健保卡、高雄2 信合作社金融卡、彰
      化銀行金融卡各1 張、匯豐信用卡2 張、慶豐銀行信用卡
      3 張、印章3 枚、皮爾卡登PC6688行動電話1 支、黑色珍
      珠魚皮皮夾1 個，得手後2 人駕車離去，並將搶得之現金
      朋分花用，行動電話持往高雄市左營區○○○路361 巷4
      號「中華當鋪」典當求現，其餘物品則隨手棄置。
    嗣於94年9 月7 日11時30分許，在高雄市○○區○○路168
    號前，為警發現2 人騎乘贓車欲攔車盤查，2 人見狀騎車加
    速逃逸並衝撞偵查車拒捕，因而人車倒地當場為警制伏，並
    在丁○○口袋內扣得「中華當鋪」手機讓渡切結書1 紙，另
    經丁○○、乙○○同意後至渠等住處搜索，分別扣得NOKIA3
     108行動電話（含電池1 顆）、BENQ行動電話（含電池1 顆
    ）、NOKIA3108 行動電話電池1 顆、MP3 隨身碟各1 支，復
    循線在「中華當鋪」扣得松下牌GD88行動電話、HITACHI 牌
    H TG668 型行動電話、DBTEL 牌2051型行動電話、皮爾卡登
    牌PC6688型行動電話各一支，始悉上情。
二、案經高雄市政府警察局左營分局報告臺灣高雄地方法院檢察
    署檢察官偵查起訴。
    理  由
一、本件被告乙○○、丁○○所犯為死刑、無期徒刑、最輕本刑
    為3 年以上有期徒刑以外之罪，其於準備程序進行中，就被
    訴事實為有罪之陳述，經受命法官告知簡式審判程序之旨，
    並聽取當事人之意見後，本院合議庭裁定由受命法官獨任進
    行簡式審判程序，合先敘明。
二、上揭事實，業據被告乙○○、丁○○供承不諱，核與被害人
    李玉珠之夫辛○○、戊○○、陳周論、甲○○、庚○○、丙○○所述大致相符，且有警方當場查獲之NA5-728 號重型機
    車，暨在被告丁○○家中扣得NOKI A3108行動電話、BENQ行
    動電話、HITACHI 牌HT G668 型行動電話各1 支（均含電池
    1 顆）、NOKIA3108 行動電話電池1 顆、MP 3隨身碟1 支，
    以及在「中華當鋪」扣得松下牌GD88行動電話、DBTE L牌20
    51型行動電話、皮爾卡登牌PC6688型行動電話各1 支可資佐
    證，並有國軍左營醫院診斷證明書影本1 紙、贓物認領保管
    單5 紙、手機讓渡切結書3 紙、典當登記冊影本2 紙、高雄
    市政府警察局左營分局受理刑事案件報案三聯單第二聯、高
    雄市政府警察局楠梓分局受理刑事案件報案三聯單第二聯、
    高雄縣警察局湖內分局阿蓮派出所受理刑事案件報案三聯單
    第二聯、車輛竊盜車牌失竊資料個別查詢報表、車輛車牌失
    竊作業、高雄縣警察局車輛失竊證明單附卷足憑。被告二人
    上開自白與事實相符，事證明確，渠等上開犯行，足堪認定
    ，應依法論科。
三、核被告乙○○所為，係犯刑法第320 條第1 項之竊盜罪、第
    277 條第1 項傷害罪及第325 條第1 項之搶奪罪；被告丁○○所為，係犯刑法第277 條第1 項傷害罪、第325 條第1 項
    之搶奪罪。被告乙○○與丁○○就上開搶奪罪及傷害罪間，
    有犯意聯絡，行為分擔，為共同正犯；又事實欄(3)所述犯行
    ，係出於被告2 人一行為同時觸犯搶奪罪及傷害罪，為想像
    競合犯，應從一重依搶奪罪論處。被告2 人先後5 次搶奪犯
    行，時間緊接，手法相同，觸犯構成要件相同之罪，顯係基
    於概括犯意反覆為之，為連續犯，應依刑法第56條之規定，
    論以情節較重之被告2 人搶奪甲○○部分之搶奪罪，並加重
    其刑。被告乙○○所犯竊盜罪與搶奪罪間，犯意各別，行為
    互殊，方法有異，所犯構成要件不同，應分論併罰。又被告
    乙○○於89年間因毒品危害防制條例案件，經本院89年度易
    字第3691號判處有期徒刑6 月確定，於91年5 月4 日執行完
    畢；丁○○於92年間因毒品危害防制條例、搶奪等案件，經
    本院92年度易字第1818號、92年度訴字第2101號各判處有期
    徒刑10月確定，應執行有期徒刑1 年6 月，並於94年7 月30
    日縮刑期滿執行完畢，有臺灣高等法院被告前案記錄表在卷
    可稽，渠等於有期徒刑執行完畢後5 年以內，再犯本件有期
    徒刑以上之罪，為累犯，均應依刑法第47條之規定加重其刑
    ，並依刑法第70條之規定，遞加重之。爰審酌被告乙○○不
    思以正當方式賺取生活所需，貪圖不法利益竊取他人機車，
    另與被告丁○○共同當街搶奪他人財物，對於社會治安、單
    身婦女人身安全危害至深且鉅，惡性重大，不宜輕縱，暨被
    告犯罪坦承犯行態度尚佳等一切情狀，量處如主文所示之刑
    。公訴意旨具體求處被告丁○○有期徒刑2 年10月，本院審
    酌被告丁○○前有2 次搶奪前科，上開具體求刑，稍嫌過輕
    ，爰量處如主文所示之刑，附此敘明。
五、查被告丁○○於89年間因搶奪案件，經臺灣高等法院高雄分
    院89年度上訴字第1207號判處有期徒刑1 年2 月確定，於91
    年12月28日縮刑期滿執行完畢，另於92年間因毒品危害防制
    條例、搶奪等案件，經本院92年度易字第1818號、92年度訴
    字第2101號各判處有期徒刑10月確定，應執行有期徒刑1 年
    6 月，並於94年7 月30日縮刑期滿執行完畢，有臺灣高等法
    院被告前案記錄表在卷足稽，其於91年12月28日執行完畢後
    ，於翌年5 月21日再犯搶奪罪，且甫於94年7 月30日因搶奪
    罪執行完畢，又犯本件搶奪罪，次數高達5 次，顯有犯罪之
    習慣，單純刑罰制裁已難達成矯治目的，非施以保安處分無
    以為功，檢察官認被告有併予諭知強制工作，以資矯正之必
    要，實屬可採，故依刑法第90條第1 項之規定，併諭知被告
    於刑之執行前，令入勞動場所強制工作3 年，以資矯治。至
    被告乙○○雖前有2 次因為毒品危害防制條例案件，經法院
    判處有期徒刑確定，然其並無搶奪前科，尚難認其已犯罪成
    習，自無刑法第90條第1 項規定之餘地，本院認量處前開刑
    期，已足懲處其竊盜及連續搶奪之犯行，爰不併依法宣告強
    制工作，併此敘明。
據上論斷，應依刑事訴訟法第273 條之1 第1 項、第299 條第1
項前段，刑法第28條、第56條、第277 條第1 項、第320 條第1
項、第325 條第1 項、第47條、第51條第5 款、第55條、第90條
第1 項，罰金罰鍰提高標準條例第1 條前段，判決如主文。
本案經檢察官己○○到庭執行職務。
中　　華　　民　　國　　94　　年　　11　　月　　16　　日
                  刑事第一庭    法　官  陳宛榆
以上正本證明與原本無異。
如不服本判決，應於判決送達後10日內，向本院提出上訴狀。
中　　華　　民　　國　　94　　年　　11　　月　　16　　日
                                書記官  劉企萍
附錄法條
中華民國刑法第277條
(普通傷害罪)
傷害人之身體或健康者，處3 年以下有期徒刑、拘役或1 千元以
下罰金。
犯前項之罪因而致人於死者，處無期徒刑或7 年以上有期徒刑；
致重傷者，處3 年以上10年以下有期徒刑。
中華民國刑法第320條
(普通竊盜罪、竊佔罪)
意圖為自己或第三人不法之所有，而竊取他人之動產者，為竊盜
罪，處5年以下有期徒刑、拘役或500元以下罰金。
意圖為自己或第三人不法之利益，而竊佔他人之不動產者，依前
項之規定處斷。
前二項之未遂犯罰之。
中華民國刑法第325條
(普通搶奪罪)
意圖為自己或第三人不法之所有，而搶奪他人之動產者，處6 月
以上5 年以下有期徒刑。
因而致人於死者，處無期徒刑或7 年以上有期徒刑，致重傷者，
處3 年以上10年以下有期徒刑。
第1項之未遂犯罰之。
